---
title: "Super projet BTC-NLP"
output: html_notebook
---

```{r}
library(lubridate)
library(tidyverse)
```

# Principes généraux

Le but de l'exercice est d'essayer de prédire l'évolution du cours du Bitcoin.

- Ici, on se concentrera uniquement sur la variable binaire "Est-ce que le bitcoin a monté ou a baissé entre deux journées" ?

- On ne se souciera donc pas de *quantifier* la prédiction de hausse ou de baisse du bitcoin.

Pour cela, plusieurs idées possibles :

- Utiliser les données Google Trends pour voir un peu les tendances haussières / baissières

- Faire du NLP sur les forums de Bitcoin (sentiment analysis ?)

- Essayer de faire une analyse technique financière d'après le Bitcoin


# Retrieve the Bitcoin data

For information, the file `bitcoin_price.csv` has been downloaded from Coindesk ([available here](https://www.coindesk.com/price/)).

```{r}
bitcoin.data = read.csv("./data/bitcoin_price.csv")
```

## Cleaning the data a bit

```{r}
bitcoin.data = bitcoin.data %>% filter(!is.na(Close.Price)) # Remove the last two lines
```

```{r}
bitcoin.data$Date = bitcoin.data$Date %>% # Remove the time from the date
  sapply(as.character) %>%
  sapply(substr, 1, 10)

bitcoin.data$Date = ymd(bitcoin.data$Date) # Transform the date from string into a lubridate
```

## Generate the binary variable we need to predict

```{r}
binary.variable = rep(NA, nrow(bitcoin.data))

for(i in c(1:(nrow(bitcoin.data) - 1))){
  
  if(bitcoin.data$Close.Price[i] > bitcoin.data$Close.Price[i+1]){
    
    binary.variable[i+1] = "Down"
    
  } else {binary.variable[i+1] = "Up"}
  
}

binary.variable[1] = "Up" # Je n'ai pas inclus le 30 avril dans le dataset, donc je rajoute cette ligne manuellement ici
```

```{r}
bitcoin.data$Trend = binary.variable
```

## Result: data that is clean, with the proper variable to predict
```{r}
bitcoin.data
```

```{r}
ggplot(data = bitcoin.data,
       aes(x = Date, y = Close.Price)) +
  geom_line()
```

# Quelques réflexions sur des pistes à suivre

## Analyse technique sur le cours
Pas facile à implémenter, d'autant plus que je pense qu'une des suppositoins, c'est que nos prédictions sont indépendantes (i.e. la prédiction pour le jour j doit être indépendante de celle pour le jour j+1 ou celle pour le jour j-1).

A voir si on a le droit d'utiliser les données "déjà passées" pour faire des prédictions futures (i.e. si on veut faire une prédiction pour le 10 mai, est-ce qu'on a le droit d'utiliser le cours du 1 au 9 mai ?)

## Google Trends
Piste intéressante. Mais problème : à partir d'un certain stade, les données Google Trends s'obtiennent par semaine, et plus par jour, donc on n'a plus grand chose d'exploitable.

```{r}
trends = read.csv('./data/trends.csv')
```

### Graphe correspondant (exemple Bitcoin)

```{r}
trends$date = ymd(trends$date)
ggplot(data = trends,
       aes(x = date, y = bitcoin)) +
  geom_line()
```


# Modélisation
```{r}
merged.data = data.frame(trends, bitcoin.data$Close.Price, bitcoin.data$Trend)
merged.data
```



## Premier modèle tout con : régression logistique
```{r}
trends
```


